【裁判字號】    90,台上,2123
【裁判日期】    901129
【裁判案由】    損害賠償
【裁判全文】
最高法院民事裁定                                九十年度台上字第二一二三號
    上  訴  人  交通部電信總局
    法定代理人  簡仁德
    訴訟代理人  吳光陸律師
                廖瑞鍠律師
                楊傳珍律師
    被 上訴 人  甲○○
右當事人間請求損害賠償事件，上訴人對於中華民國九十年五月二十三日台灣高等法
院台南分院第二審判決（八十九年度上國字第二號），提起上訴，本院裁定如左：
    主  文
上訴駁回。
第三審訴訟費用由上訴人負擔。
    理  由
按對於第二審判決上訴，非以其違背法令為理由，不得為之，民事訴訟法第四百六十
七條定有明文。依同法第四百六十八條規定，判決不適用法規或適用不當者，為違背
法令。而判決有同法第四百六十九條所列各款情形之一者，為當然違背法令。是當事
人提起上訴，如依民事訴訟法第四百六十八條規定，以第二審判決有不適用法規或適
用法規不當為理由時，其上訴狀或理由書應有具體之指摘，並揭示該法規之條項或其
內容。若係成文法以外之法則，應揭示該法則之旨趣。倘為司法院解釋、或本院之判
例，則應揭示該判解之字號或其內容。如以民事訴訟法第四百六十九條所列各款情形
為理由時，其上訴狀或理由書，應揭示合於該條款之事實。上訴狀或理由書如未依此
項方法表明，或其所表明者，顯與上開法條規定之情形不相合時，即難認為已對第二
審判決之違背法令有具體之指摘，其上訴自難認為合法。本件上訴人對第二審判決提
起上訴，雖以該判決違背法令為由，惟核其上訴理由狀所載內容，徒就原審取捨證據
、認定事實之職權行使，所論斷：被上訴人主張因上訴人管理之電纜線掉落懸掛垂落
地面，致其騎機車經過被電纜線絆倒受傷，核與證人侯國城之證詞相符，堪信屬實。
是被上訴人依國家賠償法第三條第一項規定，請求上訴人賠償損害，應予准許等情，
指摘為不當，並就原審已論斷者，泛言未論斷，而未具體表明究有如何合於不適用法
規、適用法規不當、或民事訴訟法第四百六十九條所列各款之事實，難認對該判決之
如何違背法令已有具體之指摘。依首揭說明，應認其上訴為不合法。又被上訴人於事
實審一再主張：伊於民國四十四年三月二十九日出生，原經營加樂冷熱飲店，並兼營
牛排套餐，淨收入每月約新台幣（下同）六萬餘元，茲以勞工保險之每月投保薪資額
一萬八千三百元作為每月勞動所得云云（見原審八十七年度上國字第八號卷三二頁背
面、三三頁正面、第一審八十八年度國更(一)字第一號卷二一頁、二七頁、原審八十九
年度上國字第二號卷四二頁背面、四三頁正面、一九九頁）。則原審斟酌被上訴人尚
值壯年、高職畢業、職業、現今生活水準、最低工資等情狀，認被上訴人以其每月勞
動所得為一萬八千三百元，尚屬相當，自無不合，且非訴外裁判。本件仍應認上訴人
之上訴尚非已合法表明上訴之理由，其上訴顯難謂為合法，併此明。
據上論結，本件上訴為不合法。依民事訴訟法第四百八十一條、第四百四十四條第一
項、第九十五條、第七十八條，裁定如主文。
中      華      民      國     九十     年     十一     月    二十九    日
                              最高法院民事第七庭
                                  審判長法官  蘇  茂  秋
                                        法官  徐  璧  湖
                                        法官  朱  建  男
                                        法官  曾  煌  圳
                                        法官  李  慧  兒
      右正本證明與原本無異
                                              書  記  官
中      華      民      國     九十     年     十二     月     十三     日


司法院資訊處製作；財團法人民間司法改革基金會備份。
